臺灣屏東地方法院刑事判決
                              111年度簡上字第34號
上  訴  人
即  被  告  蘇加豪  



上列上訴人因妨害自由案件，不服本院111年度原簡字第14號中
華民國111年2月9日刑事簡易判決（110年度偵字第7047號、4145
號、4190號、5010號）提起上訴，本院判決如下：
    主  文
上訴駁回。
    事  實
一、潘榮富因自覺遭劉吉利陷害而心生不滿乃計畫教訓劉吉利，
    遂夥同潘振輝、陳昶豪、蘇加豪共同基於剝奪他人行動自由
    、傷害之犯意聯絡，先由陳昶豪於110年4月12日17時許聯繫
    劉吉利見面後，即駕車（下稱A車）前往劉吉利之住處，潘
    榮富則另行駕車（下稱B 車）附載潘振輝、蘇加豪尾隨在後
    。陳昶豪於當日21時21分許抵達後要求劉吉利上車至副駕駛
    座並駕車繞至屏東縣○○鎮○○路000 號前，潘榮富於同日21時
    24分許見時機成熟，即駕駛B 車至A 車前方堵住，潘榮富旋
    即下車至A 車駕駛座旁將陳昶豪拉下車後進入A 車駕駛座，
    潘振輝則下車自A 車左後側車門上車，先壓制副駕駛座之劉
    吉利，再以膠帶黏住劉吉利之眼睛，復持手銬將劉吉利雙手
    反手上銬，將劉吉利箝制在A 車副駕駛座，嗣潘榮富返回駕
    駛B 車，潘振輝則自A 車後座跨到駕駛座往前行駛數秒，要
    求此時在A 車後座之陳昶豪下車改搭乘B 車，隨後A 、B 兩
    車一同前往滿洲鄉中興路上某土地公廟，由潘振輝將劉吉利
    強行拖下車，徒手毆打劉吉利腹部、背部數十下，蘇加豪亦
    下車徒手毆打劉吉利，致劉吉利受有右側前胸壁擦挫傷、右
    側肩膀擦挫傷、左側肩擦挫傷、右側腕部擦傷、左側腕部擦
    傷、背部擦挫傷等傷害（傷害部分已經撤回告訴），隨後潘
    振輝再駕駛A 車附載劉吉利、潘榮富駕駛B 車搭載陳昶豪、
    蘇加豪一同前往屏東縣滿州鄉秀林路公墓附近，將劉吉利棄
    置於路邊後即駕車駛離，剝奪劉吉利之行動自由約3 小時。
二、案經劉吉利訴請屏東縣政府警察局恆春分局報告臺灣屏東地
    方檢察署檢察官偵查起訴。
    理  由
一、上開犯罪事實，業據被告即上訴人坦承不諱，核與證人即被
    害人劉吉利之證述及共犯潘振輝、潘榮富、陳昶豪於原審之
    供述相符，並有被告手機通訊軟體之截圖、被害人之診斷證
    明、受傷照片、路口監視器錄影、翻拍照片及共犯行動電話
    之通信記錄等件在卷可稽，足徵被告之自白與事實相符，本
    案事證明確，被告犯行堪以認定。
二、核被告所為，係犯刑法第302 條第1 項私行拘禁罪。被告與
    潘振輝、潘榮富、陳昶豪等人就上開犯行有犯意聯絡、行為
    分擔，應論以共同正犯。至原公訴意旨主張被告與上開共犯
    毆打被害人成傷而涉犯傷害罪部分，業經被害人於原審撤回
    告訴，本應就此部分為不受理之諭知，惟因此部分與前開論
    罪科刑部分具有想像競合犯之裁判上一罪關係，故不另為不
    受理之諭知。原審之認事用法均無不當，量刑亦稱妥適，應
    予維持。
三、被告上訴意旨略以：被告是經朋友吆喝才前往現場，並非本
    案之主謀，且於起訴後已經與被害人和解，獲得被害人原諒
    ，被告犯後已有悔意，故請求為緩刑之宣告。
四、經查，被告與其他共犯在案發前就已謀劃本案犯行，並非因
    一時氣憤所為，且被告與共犯以膠帶黏住被害人眼睛、手銬
    銬住告訴人雙手，再將被害人控制在空間狹小的汽車副駕駛
    座，妨害被害人自由之程度極為嚴重，而共犯潘榮富及被害
    人均稱：被害人嚇到拉屎在褲子裡等語，可見被告之犯行造
    成被害人之恐懼甚鉅，對被害人侵害之程度非輕，難認經本
    案偵查、審理程序及刑之宣告即可策勵自新，而無再犯之虞
    ，並無以暫不執行其刑為適當之情形，自無從宣告緩刑等情
    ，業經原審詳述於判決中，經核並無違法或不當之處，被告
    上訴仍請求為緩刑宣告，並無理由，應予駁回。
五、依刑事訴訟法第455 條之1 第3 項、第368 條，判決如主文
    。
本案經檢察官王雪鴻偵查後起訴，檢察官楊婉莉到庭執行職務。
中　　華　　民　　國   111    年     6    月     24   日
          刑事第二庭  審判長  法  官   莊鎮遠
                              法  官   陳茂亭
                              法  官   吳昭億
以上正本證明與原本無異。
不得上訴。
中　　華　　民　　國　　111 　年　　6 　　月　　27　　日
　　　　　　　　　　　　　　　書記官　 薛慧茹